【裁判字號】    97,聲,486
【裁判日期】    970403
【裁判案由】    返還提存物
【裁判全文】
臺灣臺北地方法院民事裁定               97年度聲字第486號
聲請人即債權人  荷商荷蘭銀行股份有限公司臺北分公司
法 定 代 理 人  乙○○
相對人即債務人  甲○○
上列當事人間本院九十三年度存字第二四一五號提存事件，聲請
人聲請返還提存物，本院裁定如下：
    主    文
本院民國九十三年度存字第二四一五號提存事件聲請人所提存之
擔保金新臺幣捌萬元，准予返還。
    理    由
一、按有下列各款情形之一者，法院應依供擔保人之聲請，以裁
    定命返還其提存物或保證書：(三)訴訟終結後，供擔保人證明
    已定二十日以上之期間，催告受擔保利益人行使權利而未行
    使，或法院依供擔保人之聲請，通知受擔保利益人於一定期
    間內行使權利並向法院為行使權利之證明而未證明者；第一
    百零二條第一項、第二項及第一百零三條至前條之規定，於
    其他依法令供訴訟上之擔保者準用之，民事訴訟法第一百零
    四條第一項第三款、第一百零六條前段定有明文。
二、本件聲請人與相對人間請求清償信用卡消費簽帳款事件，聲
    請人前遵本院九十三年度裁全字第三０三０號民事裁定，曾
    提供新臺幣（下同）八萬元為擔保，並以本院九十三年度存
    字第二四一五號提存事件提存在案，對相對人之財產於二十
    三萬一千零七十三元範圍內為假扣押。
三、茲聲請人主張，該事件聲請人業已撤回假扣押之強制執行程
    序而告終結，聲請人於訴訟終結後，於九十六年十二月七日
    以板橋三民路郵局第三三一三號存證信函催告相對人於存證
    信函送達後二十日內對聲請人行使權利，該信函業於九十六
    年十二月二十五日送達相對人，相對人逾期迄未行使，爰依
    首開規定聲請發還擔保金，並提出本院九十三年度裁全字第
    三０三０號民事裁定、九十三年存字第二四一五號提存書暨
    國庫存款收款書、囑託塗銷查封登記書、板橋三民路郵局第
    三三一三號存證信函暨掛號郵件收件回執為證。
四、經本院職權調閱本院九十三年度裁全字第三０三０號、執全
    字第一三五四號假扣押事件、九十三年度存字第二四一五號
    提存事件卷宗審認結果：
（一）聲請人係以相對人曾持用美商美國商業銀行國家信託儲蓄
      股份有限公司松山分公司核發之信用卡，簽帳消費欠款新
      臺幣（下同）二十三萬一千零七十三元，聲請人業受讓該
      筆債權，聲請供擔保就相對人之財產在上述債務範圍內為
      假扣押，經本院於九十三年六月八日以九十三年度裁全字
      第三０三０號裁定准許，聲請人乃提供八萬元以本院九十
      三年度存字第二四一五號提存事件提存在案。
（二）而聲請人業於九十三年七月十六日具狀撤回強制執行程序
      ，本院遂依法終止強制執行程序、塗銷查封登記，聲請人
      並於同年十二月七日以板橋三民路郵局第三三一三號存證
      信函催告相對人於存證信函送達後二十日內對聲請人行使
      權利，該信函業於九十六年十二月二十五日送達相對人，
      由相對人親自簽收，有板橋三民路郵局第三三一三號存證
      信函暨掛號郵件收件回執附卷可稽，相對人迄未行使，從
      而，聲請人聲請發還擔保金，核無不合，應予准許。
中    華    民    國    97    年    4     月    3     日
                    民事第一庭  法  官  洪文慧
以上正本係照原本作成。
如對本裁定抗告須於裁定送達後十日內向本院提出抗告狀，並繳
納抗告費新臺幣一千元。
中    華    民    國    97    年    4     月    3     日
                                書記官  林芝儀


司法院資訊處製作；財團法人民間司法改革基金會備份。
